臺灣高等法院高雄分院刑事判決　　　　110年度上訴字第513號
上　訴　人
即　被　告　邱嘉祥



指定辯護人　本院公設辯護人　孫妙岑
上列上訴人因毒品危害防制條例等案件，不服臺灣高雄地方法院
109年度訴字第806號，中華民國110年3月16日第一審判決（起訴
案號：臺灣高雄地方檢察署109年度偵字第17623號、109 年度毒
偵字第2401號、第2144號），提起上訴，本院判決如下：
    主  文
原判決關於轉讓禁藥部分暨其定執行刑部分，均撤銷。
邱嘉祥犯藥事法第八十三條第一項之轉讓禁藥罪，累犯，處有期
徒刑柒月。
其他上訴駁回。
上開撤銷改判部分所處之刑，與駁回上訴部分所處之刑（有期徒
刑參年柒月）。應執行有期徒刑參年捌月。
    事  實
一、邱嘉祥明知甲基安非他命為毒品危害防制條例第2條第2項第
    2 款列管之第二級毒品及藥事法明定之禁藥，非經主管機關
    許可，不得持有、販賣及轉讓，竟分別為下列行為：
  ㈠基於販賣第二級毒品甲基安非他命以營利之犯意，於民國10
    9 年4 月24日12時43分至晚間7 時59分許，以其所有、未扣
    案之不詳廠牌、序號之行動電話1 具（插用門號0000000000
    號SIM 卡1 枚）為聯絡販毒犯行所用之物，與鍾俊延所持用
    之門號0000000000號之行動電話，聯絡毒品交易之事，並於
    同日晚間7時59分後某時，在其位於高雄市○○區○○路000
    號之住處（下稱力行路住處），將甲基安非他命1 包交付予
    鍾俊延，而鍾俊延則於翌（25）日將購毒價金新臺幣（下同
    ）500 元塞在邱嘉祥力行路住處之門縫，以此方式販賣第二
    級毒品1 次，藉此營利。
  ㈡基於轉讓禁藥即第二級毒品甲基安非他命之犯意，於109年4
    月20日晚間7 時許，在力行路住處，將放置於玻璃球吸食器
    內施用所剩之甲基安非他命，無償提供予黃瑞慶施用，以此
    方式轉讓甲基安非他命1 次。嗣經警對邱嘉祥實施通訊監察
    ，並於109 年7 月17日上午6 時22分許，並持臺灣高雄地方
    法院核發之搜索票至邱嘉祥力行路住處執行搜索，循線查悉
    上情。邱嘉祥就上開販毒及轉讓禁藥犯行，於偵查及審判中
    均自白犯行。
二、案經屏東縣政府警察局刑事警察大隊、高雄市政府警察局林
    園分局報告臺灣高雄地方檢察署（下稱高雄地檢署）檢察官
    偵查起訴。
    理  由
一、證據能力
    被告以外之人於審判外之言詞或書面陳述，除法律有規定者
    外，不得作為證據。又被告以外之人於審判外之陳述，雖不
    符同法第159條之1至第159條之4之規定之規定，但經當事人
    於審判程序同意作為證據，法院審酌該言詞陳述或書面陳述
    作成時之情況，認為適當者，亦得為證據，刑事訴訟法第15
    9 條第1 項、159 條之4 第1 項分別定有明文。查本判決下
    列所引用之被告以外之人於審判外之陳述，雖屬傳聞證據，
    惟本件檢察官及辯護人於本院時均表示同意有證據能力（見
    本院卷第81頁) ，本院審酌上開證據資料製作時之情況，尚
    無違法不當或證明力明顯過低之瑕疵，亦認以之作為證據，
    應屬適當，依刑事訴訟法第159 條之5 規定，認前揭證據資
    料均有證據能力。至於本判決以下引用之非供述證據，查無
    實施刑事訴訟程序公務員違法取證之情事，且均與待證事實
    具關聯性，並經本院合法調查，依刑事訴訟法第158 條之4
    反面解釋，亦有證據能力。
二、認定事實所憑之證據及理由
  ㈠上開犯罪事實，業據被告邱嘉祥（下稱被告）於警詢時、偵
    查中、原審審理時均坦承不諱（見屏東縣政府警察局屏警刑
    民重字第10934889300 號卷宗【下稱警一卷】第11、15頁、
    高雄地檢署109 年度毒偵字第2144號卷宗【下稱偵一卷】第
    44至46頁、原審卷第112 頁），經核與證人即第二級毒品甲
    基安非他命買家鍾俊延、證人即受讓禁藥之人黃瑞慶於警詢
    及於偵查中具結後所述內容（見警一卷第99至101 、128 至
    129 頁、偵一卷第34至35、54至56頁）相符，並有手機門號
    0000000000號通聯調閱查詢單、被告持用門號0000000000號
    行動電話與證人鍾俊延持用門號0000000000號行動電話於10
    9 年4 月24日之通訊監察譯文、證人鍾俊延指認犯罪嫌疑人
    紀錄表、手機門號0000000000號通聯調閱查詢單、屏東縣政
    府警察局109 年9 月2 日屏警刑民重字第10935291700 號函
    暨證人鍾俊延台灣檢驗科技股份有限公司濫用藥物實驗室10
    9 年8 月13日濫用藥物檢驗報告、尿液送檢人真實姓名代號
    對照表、被告持用門號0000000000號行動電話與證人黃瑞慶
    持用門號0000000000號行動電話於109 年4 月20日之通訊監
    察譯文、證人黃瑞慶指認犯罪嫌疑人紀錄表、手機門號0000
    000000號通聯調閱查詢單各1 份附卷可稽（見警一卷第43、
    45至47、55、109 、137 頁、屏東縣政府警察局屏警刑民重
    字第10935402800 號卷宗【下稱警二卷】第36至37、38至39
    頁、高雄地檢署109 年度毒偵字第17623 號卷宗【下稱偵三
    卷】第45至49頁），堪認被告之任意性自白與事實相符，堪
    採為認定事實之依據。
  ㈡政府為杜絕毒品氾濫，毒害人民甚深，再三宣導教民眾遠離
    毒品、媒體報導既深且廣，對於禁絕毒品之政策，應為民眾
    所熟悉。又政府對於查緝販賣毒品無不嚴格執行，且販賣毒
    品罪係重罪，若無利可圖，衡情一般持有毒品者，當不致輕
    易將持有之毒品交付他人。況且，販賣毒品乃違法行為，非
    可公然為之，且有其獨特之販售路線及管道，亦無公定之價
    格，復可任意增減其分裝之數量，而每次買賣之價量，亦可
    能隨時依市場貨源之供需情形、交易雙方之關係深淺、資力
    、對行情之認知、可能風險之評估、查緝是否嚴緊，及購買
    者被查獲時供述購買對象之可能性風險評估等諸般事由，而
    異其標準，非可一概而論，是販賣之利得，誠非固定，而縱
    使販賣之人從價差或量差中牟利方式雖異，其意圖營利之非
    法販賣行為仍屬同一。本案被告苟非有利可圖，殊無可能為
    本件事實欄一㈠犯行，顯係賺取價差基於販賣毒品以營利之
    犯意而為之，是依前揭說明，堪認被告如事實欄一㈠所示之
    販賣第二級毒品行為，目的係為賺取轉手之利潤，而係基於
    營利之意圖所為無訛。
  ㈢綜上所述，本件事證明確，被告前揭犯行均堪以認定，應依
    法論科。
三、論罪
  ㈠新舊法比較：
    按行為後法律有變更者，適用行為時之法律。但行為後之法
    律有利於行為人者，適用最有利於行為人之法律，刑法第2
    條第1 項定有明文。經查，毒品危害防制條例第4 條第2 項
    、第17條第2 項於109 年1 月15日經總統公布修正，並於同
    年7 月15日施行。前者將刑度自「無期徒刑或7 年以上有期
    徒刑，得併科新臺幣1,000 萬元以下罰金」，加重至「無期
    徒刑或10年以上有期徒刑，得併科新臺幣1,500 萬元以下罰
    金」；後者則將減刑規定之適用要件從「於偵查及審判中均
    自白」，限縮為「於偵查及『歷次』審判中均自白」。依前
    開刑法第2 條第1 項規定，自均應適用較有利於被告之修正
    前毒品危害防制條例第4 條第2 項、第17條第2 項之規定。
  ㈡罪名及罪數：
    按甲基安非他命係藥事法所稱之禁藥，亦屬依毒品危害防制
    條例公告列管之第二級毒品，其非法轉讓者，藥事法第83條
    第1項及毒品危害防制條例第8條第2項、第6項皆設有處罰規
    定，屬法規競合情形。此揭應適用「重法優於輕法」之原則
    ，以規範難為所謂特別關係、補充關係或吸收關係涵蓋之其
    他法規競合情形，既無悖於重複評價之禁止，亦符合充分評
    價之誡命，且無違法律明確性之要求，更可避免刑罰不公，
    自屬正當合宜。是以行為人轉讓未達法定應加重其刑之一定
    數量甲基安非他命予成年男子，同時該當前述轉讓禁藥罪及
    轉讓第二級毒品罪之構成要件；而93年4 月21日修正公布之
    藥事法第83條第1 項，因其法定本刑提高為「7 年以下有期
    徒刑，得併科新臺幣500 萬元以下罰金」，較毒品危害防制
    條例第8 條第2 項轉讓第二級毒品罪之法定本刑為重，故應
    依重法優於輕法之原則，擇較重之轉讓禁藥罪論處（最高法
    院109 年度台上大字第1089號裁定意旨參照）。是核被告就
    事實欄一㈠所為，係犯修正前毒品危害防制條例第4條第2項
    販賣第二級毒品罪；事實欄一㈡所為，係犯藥事法第83條第
    1 項轉讓禁藥罪。被告販賣前而持有甲基安非他命低度行為
    ，為販賣甲基安非他命之高度行為所吸收，不另論罪。又被
    告持有甲基安非他命之行為與轉讓行為同為實質上一罪之階
    段行為，高度之轉讓行為既已依藥事法加以處罰，是依法律
    適用完整性之法理，其低度之持有甲基安非他命行為，自不
    能再行割裂適用毒品危害防制條例第11條第5 項持有第二級
    毒品罪予以處罰；藥事法既無處罰持有禁藥之明文，被告轉
    讓前持有禁藥甲基安非他命部分，自無庸予以處罰，併此敘
    明。被告2 次犯行之犯意各別，行為相殊，應予分論併罰。
  ㈢刑之加重：
    被告前因違反毒品危害防制條例案件，經臺灣高雄地方法院
    判決有期徒刑3年8月確定，於106年9月14日縮短刑期假釋出
    監，復於107年12月7日因保護管束期滿執行完畢，有刑案資
    料查註紀錄表1份在卷可佐。被告於有期徒刑執行完畢5年內
    ，故意犯本案有期徒刑以上之二罪，均構成累犯。而依司法
    院大法官釋字第775 號解釋之解釋文及理由之意旨，倘構成
    累犯者不分情節，一律加重最低本刑，於不符合刑法第59條
    所定要件之情形下，致生行為人所受之刑罰超過其所應負擔
    罪責之個案，不符罪刑相當原則、比例原則。於此範圍內，
    在修正前，為避免發生上述罪刑不相當之情形，法院就該個
    案應裁量是否加重最低本刑；準此，該解釋係指個案應量處
    最低法定刑、又無法適用刑法第59條在內減輕規定之情形，
    法院應依此解釋意旨裁量不予加重最低本刑而言（最高法院
    108 年度台上字第338 號判決要旨參照），本院審酌被告構
    成累犯之前科係共同販賣第二級毒品，於執行完畢5 年內再
    犯本件販賣第二級毒品及轉讓禁藥之犯行，為同一罪名或相
    同性質之罪，足認其有特別之惡性，對於刑罰反應力薄弱，
    確有延長其矯正期間，以助其重返社會，並兼顧社會防衛之
    必要，因認被告本件所犯2 罪，均有加重其最低本刑之正當
    理由，除販賣第二級毒品部分法定刑為無期徒刑部分，依法
    不得加重外，爰均依刑法第47條第1 項規定加重其刑。
  ㈣刑之減輕：
    按修正前毒品危害防制條例第17條第2 項「犯第4 條至第8
    條之罪於偵查及審判中均自白者，減輕其刑」之規定，係為
    鼓勵是類犯罪行為人自白、悔過，並期訴訟經濟、節約司法
    資源而設。此所謂「自白」，係指對自己之犯罪事實全部或
    主要部分為肯定供述之意（最高法院106 年度台上字第2128
    號判決意旨參照）。次按行為人轉讓同屬禁藥之第二級毒品
    甲基安非他命（未達法定應加重其刑之一定數量）予成年人
    （非孕婦），依重法優於輕法之原則，擇較重之藥事法第83
    條第1 項轉讓禁藥罪論處，如行為人於偵查及審判中均自白
    ，仍應適用毒品危害防制條例第17條第2 項規定減輕其刑，
    此為最高法院109 年度台上大字第4243號刑事大法庭新近所
    採見解，業已改變最高法院104 年度第11次刑事庭會議為統
    一法律見解所採之決議意旨。查被告就事實欄一㈠、㈡所示
    之販賣第二級毒品、轉讓禁藥犯行，均於偵訊、審判中自白
    坦承不諱，依修正前毒品危害防制條例第17條第2 項規定，
    均應減輕其刑，並與前揭累犯之加重，依刑法第71條第1 項
    之規定，先加後減之。
  ㈤不適用減輕規定之說明：
  ⒈被告事實一㈠販賣第二級毒品犯行部分：
    被告雖於警詢時供稱其毒品上游為真實姓名、年籍均不詳之
    「陳櫻月」、「黃建霖」及綽號「峰仔」之男子等語（見警
    一卷第4 頁），然此經原審函詢高雄地檢署、高雄市政府警
    察局、屏東縣政府警察局，均覆以並無因被告之供述而查獲
    毒品來源，並有高雄地檢署109 年度12月28日雄檢榮黃109
    偵17623 字第1090090129號函、屏東縣政府警察局109 年12
    月30日屏警刑經字第1093874300號函暨員警報告及相關資料
    、高雄市政府警察局林園分局110 年1 月2 日高市警林分偵
    字第10973907900 號函暨職務報告各1 份存卷可按（見原審
    卷第57、59至67、69至71頁）。本院審理時再度函詢上開警
    局，均函覆亦無因被告之供述而查獲毒品來源等情，有高雄
    市政府警察局林園分局110 年8 月24日高市警林分偵字第11
    072329100 號函（本院卷第91頁）、屏東縣政府警察局110
    年8 月26日屏警刑經字第11034716700 號函暨刑事警察大隊
    經濟組偵查佐許家嘉110 年8 月27日職務報告、屏東縣政府
    警察局110 年2 月24日屏警刑經字第11031389800 號刑事案
    件移送書、臺灣高雄地方檢察署110 年7 月21日110 年度偵
    字第5797、11226 號檢察官起訴書、臺灣高雄地方法院109
    年聲監字第894 號通訊監察書、黃瑞慶109 年7 月13日調查
    筆錄、邱嘉祥109 年7 月17日調查筆錄（本院卷第93-123頁
    ）、屏東縣政府警察局110 年9 月13日屏警刑經字第110362
    89800 號函暨刑事警察大隊經濟組偵查佐許家嘉110 年9 月
    8 日職務報告、刑事警察大隊經濟組偵查佐許家嘉110 年8
    月16日職務報告、黃瑞慶110 年9 月6 日調查筆錄、臺灣高
    雄地方檢察署110 年7 月21日110 年度偵字第5797、11226
    號檢察官起訴書附卷可稽（本院卷第125-144 頁），是被告
    事實欄一㈠販賣第二級毒品部分犯行無從適用毒品危害防制
    條例第17條第1 項之規定減輕其刑，附此敘明。
  ⒉本件無刑法第59條減刑規定之適用：
    按刑法第59條規定之酌量減輕其刑，必須犯罪另有特殊之原
    因與環境，在客觀上足以引起一般同情，認為即使宣告法定
    最低度刑，猶嫌過重者，始有其適用。此所謂法定最低度刑
    ，固然包括法定最低本刑；惟遇有其他法定減輕事由時，則
    係指適用其他法定減輕事由減輕其刑後之最低度刑而言。倘
    被告另有其他法定減輕事由，應先適用該法定減輕事由減輕
    其刑後，猶認其犯罪之情狀顯可憫恕，即使科以該減輕後之
    最低度刑仍嫌過重者，始得適用刑法第59條規定酌量減輕其
    刑（最高法院105 年度台上字第2625號判決意旨參照）。被
    告上訴意旨略以：被告僅販賣1 次，數量甚少，且價額只有
    500 元，被告成長單親家庭，國中畢業教育有限，母親為身
    心障礙者，照顧母親，一時失慮而誤觸法網，但情節輕微，
    縱科以法定最低度刑，仍嫌過重，實屬情輕法重，爰請依刑
    法第59條規定減輕其刑云云。經查，本案就被告所犯販賣第
    二級毒品罪，已適用修正前毒品危害防制條例第17條第2 項
    規定減輕其刑，相較原本之法定刑，已減輕甚多（按：其法
    定最低度刑為有期徒刑7 年，經減輕後，法定最低度刑為有
    期徒刑3 年6 月），而原審量處有期徒刑3 年7 月，已無情
    輕法重之憾。再者，衡酌被告無視政府反毒政策及宣導，仍
    意圖牟利而販賣甲基安非他命，對於甲基安非他命施用來源
    之提供大有助益，危害他人及社會、國家法益，為害之鉅，
    當非個人一己生命、身體法益所可比擬，其主觀惡性及客觀
    情節仍屬非輕，復考量被告正值青年，本應依循正軌獲取所
    需，其販賣毒品之作為，相較於安分守己正當工作者，顯無
    法引起一般人之同情或憫恕。被告既無畏嚴刑之峻厲，僅為
    貪圖不法利益，即鋌而走險為販賣第二級毒品犯行，自應為
    其行為負責，始符罪刑相當。因此，綜觀其情節，實難認屬
    輕微，洵應嚴厲規範，縱其上開所執情詞非虛，亦非特殊之
    原因或堅強事由，而在客觀上足以引起一般同情之處，自無
    再依刑法第59條規定減輕其刑之餘地。至被告所犯轉讓禁藥
    罪之部分，亦已適用修正前毒品危害防制條例第17條第2 項
    規定減輕其刑，已無情輕法重之憾，且被告轉讓禁藥甲基安
    非他命，助長他人施用，自具相當惡性，情節亦非至輕，即
    使宣告上揭法定最低度刑，要無猶嫌過重之情，客觀上不足
    以引起一般同情，亦顯無適用刑法第59條酌減其刑之餘地。
    故被告上訴請求依刑法第59條規定減輕其刑云云，容無足取
    。
四、上訴駁回部分理由：
  ㈠原審就被告販賣第二級毒品部分，認罪證明確，因而適用毒
    品危害防制條例第4條第2項(修正前)、第17條第2項(修正前
    )、第19條第1項，刑法第11條前段、刑法第2條第1項前段、
    第47條第1 項、第38條第4 項、第38條之1 第1 項、第3 項
    、第40條之2第1項規定，並審酌被告明知毒品對於身心健康
    有莫大之戕害，竟仍漠視毒品之危害性，恣意犯下本件販賣
    第二級毒品之犯行，輕則戕害他人身心，重則恐成為國家、
    社會多種犯罪之源頭，所為實不足取。惟念及其於始終坦承
    犯罪之犯後態度，兼衡其所為如事實欄一㈠所示之犯行所得
    利益甚低，僅有500元，數量顯然不多，對象僅有1人，惡性
    與上游大中盤之毒梟利用大宗走私或幫派組織結構販賣毒品
    獲得重利，使毒品大量流通社會之情形有所不同，其自陳國
    中畢業之智識程度、從事殯葬業、未婚、無子女等家庭生活
    狀況（見原審卷第114至115頁），及其他一切情狀，就其如
    事實欄一㈠販賣第二級毒品犯行，量處有期徒刑3 年7 月。
  ㈡原審並就沒收說明如下：
  ⒈應沒收之物：
    被告用於如事實欄一㈠所示犯行之不詳廠牌、序號行動電話
    1 具（含門號0000000000號SIM 卡1 張），係被告所有，用
    於與證人鍾俊延聯繫販賣甲基安非他命事宜等情，業據被告
    自承在卷（見原審卷第37、112 頁），並有前揭通訊監察譯
    文存卷可佐（見警一卷第45至47頁），核屬供販賣第二級毒
    品所用之物，雖未扣案，仍應依毒品危害防制條例第19條第
    1 項隨同於被告之如事實欄一㈠所示犯行項下宣告沒收之，
    併於全部或一部不能沒收或不宜執行沒收時，依刑法第38條
    第4 項之規定，追徵其價額。
  ⒉應沒收之犯罪所得：
    被告因事實欄一㈠所示犯行，獲有犯罪所得500 元乙節，既
    據被告坦承在卷（見原審卷第112 頁），則此部分雖未扣案
    ，仍應依刑法第38條之1 第1 項前段、第3 項規定，隨同被
    告所犯如事實欄一㈠所示之犯行項下宣告沒收，並於全部或
    一部不能沒收或不宜執行沒收時，追徵其價額。
  ⒊不予宣告沒收之物：
    扣案之三星牌白色平板1個（IMEI：000000000000000號）、
    三星牌白色智慧型手機1支（IMEI：000000000000000號）、
    INFOCUS牌黑色智慧型手機1支（IMEI①：000000000000000
    號、IMEI②：000000000000000號），均與被告本件販賣及
    轉讓犯行均無關，業據被告供陳在卷（見原審卷第37頁），
    復無其他證據可資證明係預備或供犯本件犯罪所用之物，爰
    不予宣告沒收。
  ⒋末按本次刑法修正將沒收列為專章，具獨立之法律效果，故
    宣告多數沒收情形，並非數罪併罰，乃配合刪除原刑法第51
    條第9 款，另增訂同法第40條之2 第1 項明定「宣告多數沒
    收者，併執行之」，故在定其應執行之刑主文項下，倘再為
    沒收之諭知，恐有混淆新法沒收性質，從而於定其應執行之
    刑主文項下，毋庸再重複為沒收之諭知，附此敘明。
  ㈢本院經核原審已敘述其認定被告此部分犯罪事實所憑之證據
    、理由，且原審之量刑已審酌前開等情及刑法第57條所列各
    款一切情狀，為其量刑責任之基礎，其認事用法皆無違誤，
    量刑亦稱妥適，並無任何偏重不當或違法之處。被告上訴意
    旨指摘原判決此部分量刑過重，其上訴為無理由，應予駁回
    。
五、撤銷改判部分理由
  ㈠原判決關於被告轉讓禁藥部分，認此部分罪證明確，予以論
    罪科刑，固非無見；惟查，被告所犯轉讓禁藥罪，因其於偵
    查及審判中均自白，即應適用修正前毒品危害防制條例第17
    條第2 項規定減輕其刑，此為最高法院刑事大法庭新近所採
    見解，業見前述，原判決未及適用，自有未合。被告上訴指
    摘原審就此部分量刑過重有所不當，且請求依刑法第59條規
    定減輕其刑，雖無理由，惟原判決此部分有上述可議之處，
    自應本院將此部分撤銷改判。本院以行為人之責任為基礎，
    審酌被告無視政府對毒害藥品之管制，且不顧法律之嚴厲禁
    制，竟仍轉讓禁藥甲基安非他命給黃瑞慶，助長毒害藥品之
    氾濫，其所為自應受有相當程度之刑事非難；另考量被告於
    犯後即能坦承犯行，正視己非，且經查獲轉讓禁藥之次數僅
    有1 次，數量亦微，兼衡其犯罪之動機、目的、手法、國中
    畢業之智識程度、從事殯葬業、未婚、無子女等家庭生活狀
    況等一切情狀，並參酌最高法院109 年度台上大字第4243號
    刑事大法庭新近所採見解，「就量刑而言，在重法之法定最
    輕本刑較輕法之法定最輕本刑為輕時，如仍得在重法之最輕
    本刑以上、輕法之最輕本刑之下，量定其宣告刑，即有重法
    輕罰之不合理現象。因此，在別無其他減輕其刑事由時，量
    刑不宜低於輕法即毒品危害防制條例第8 條第2 項所規定之
    最低法定刑( 有期徒刑6 月) ，以免科刑偏失，始符衡平。
    」，爰酌情量處如主文欄第2 項所示之刑。
  ㈡另按刑法第51條數罪併罰定執行刑之立法方式，採限制加重
    原則，亦即非以累加方式定應執行刑。本院就被告販賣第二
    級毒品（1次）、轉讓禁藥（1次）犯行，考量其所交易（轉
    讓）毒品（禁藥）之數量、金額，行為時間接近，所販賣之
    對象各為1 人等情，因認被告對法益侵害之加重效應並非重
    大，如以實質累加之方式定應執行刑，則處罰之刑度顯將超
    過其行為之不法內涵，而違反罪責原則，及考量因生命有限
    ，刑罰對其等造成之痛苦程度，係隨刑度增加而生加乘效果
    ，而非以等比方式增加，是則以隨罪數增加遞減其刑罰之方
    式，當足以評價其等行為之不法性之法理（即多數犯罪責任
    遞減原則），依刑法第50條第1 項前段規定，被告上開撤銷
    改判轉讓禁藥部分所處之刑，與駁回上訴販賣第二級毒品部
    分所處之刑，定應執行刑為有期徒刑3 年8 月。
六、被告經合法傳喚，無正當理由不到庭，不待其陳述逕行判決
    。
七、原判決關於被告施用第二級毒品公訴不受理部分，未經被告
    及檢察官上訴，爰不另論列。
據上論結，應依刑事訴訟法第368條、第369條第1項前段、第364
條、第371條、第299條第1項前段，藥事法第83條第1項，毒品危
害防制條例第17條第2 項（修正前），刑法第11條前段、刑法第
47 條第1 項、第51條第5 款，判決如主文。
本案經檢察官施昱廷提起公訴，檢察官孫小玲到庭執行職務。
中    華    民    國   110    年    10    月    20    日
                  刑事第二庭    審判長法  官 孫啓強
                                      法  官 鄭詠仁
                                      法  官 周賢銳
以上正本證明與原本無異。
如不服本判決應於收受本判決後20日內向本院提出上訴書狀，其
未敘述上訴理由者，並得於提起上訴後20日內向本院補提理由書
狀（均須按他造當事人之人數附繕本）「切勿逕送上級法院」。
中    華    民    國   110    年    10    月    20    日
                                      書記官 梁美姿
附錄本案論罪科刑法條：
毒品危害防制條例第4 條第2 項
製造、運輸、販賣第二級毒品者，處無期徒刑或7 年以上有期徒
刑，得併科新臺幣1千萬元以下罰金。
藥事法第83條第1 項
明知為偽藥或禁藥，而販賣、供應、調劑、運送、寄藏、牙保、
轉讓或意圖販賣而陳列者，處7 年以下有期徒刑，得併科新臺幣
5 千萬元以下罰金。